---
title: "Titanic"
author: "Sofia Illescas"
date: "`r Sys.Date()`"
output: html_document
---


```{r setup, include=FALSE}
knitr::opts_chunk$set(echo = FALSE)
```

# 1. Importing libraries

Cuando estas haciendo un reporte para tu analisis de datos, se puede poner include=FALSE para que no salga anda en el documento. Me estoy dando cuenta de que si estamos usando esto como cuaderno de notas podriamos usar echo=TRUE con warning=FALSE y message=FALSE

```{r libraries, echo=TRUE, warning=FALSE, message=FALSE}
library(here)
library(readxl)
library(patchwork)
library(caret)
library(tidyverse)
```

# 2. Importing data

```{r data_imports}

dbset <- read_excel(here("dataset/titanic_dataset.xlsx"))

# Y si tuvieramos más de un hoja de Excel?
# path <- here("dataset/titanic_dataset.xlsx")
# dbset_list <- lapply(excel_sheets(path), read_excel, path = path)

# Vamos a revisar los datos
# Las columnas deben ser las variables dependientes y las filas deben ser observaciones
```


# 3. Cleaning data

Funciones de tidyverse (el paquete concreto es **dplyr**)



```{r dplyr_column}

# select se usa para seleccionar columnas por nombre
# : se usa para seleccionar un rango de columnas, 
dbset %>%
  select(PassengerId:Pclass)


dbset %>%
  mutate(Pclass=as.factor(paste0("Class_",Pclass)))

# reframe() y summarise()

dbset %>%
    dplyr::group_by(Pclass,Sex) %>%
    reframe(Mean= mean(Fare),
            Median= median(Fare))

dbset %>%
  dplyr::group_by(Pclass,Sex) %>%
  summarise(Mean= mean(Fare)) %>%
  ungroup()

```


```{r dplyr_row}
dbset %>%
  filter(Sex=="female")

dbset %>%
  distinct(Pclass)

dbset %>%
  arrange(Fare)

dbset %>%
  arrange(desc(Fare))

```


```{r dplyr_group}
dbset %>%
  group_by(Sex) %>%
  mutate(Mean_age = mean(Age, na.rm = TRUE))

dbset %>%
  group_by(Sex) %>%
  summarise(Mean_age = mean(Age, na.rm = TRUE))

dbset %>%
  group_by(Sex) %>%
  count(name = "Count")

```


```{r}

```


